最高法院刑事判決　　　　　　　　　　　　　　　八十六年度台上字第三九○九號
　　上訴人　甲○○
右上訴人因妨害自由案件，不服台灣高等法院中華民國八十六年四月十四日第二審更
審判決（八十五年度上更(一)字第九四一號，起訴案號：台灣板橋地方法院檢察署八十
三年度偵字第一二三六九號），提起上訴，本院判決如左：
    主  文
上訴駁回。
    理  由
按刑事訴訟法第三百七十七條規定，上訴於第三審法院，非以判決違背法令為理由，
不得為之。是提起第三審上訴，應以原判決違背法令為理由，係屬法定要件。如果上
訴理由狀並未依據卷內訴訟資料，具體指摘原判決不適用何種法則或如何適用不當，
或所指摘原判決違法情事，顯與法律規定得為第三審上訴理由之違法情形，不相適合
時，均應認其上訴為違背法律上之程式，予以駁回。本件上訴人甲○○上訴意旨略稱
：告訴人洪玉珠就上訴人強拉其上計程車之地點，或謂在告訴人之住處，或謂在外出
購物被上訴人撞見之處，且與計程車司機謝俊華所述未看到上訴人強拉告訴人上車不
符，原審未詳予調查，有應於審判期日調查之證據未予調查之違法；謝俊華於民國八
十六年二月十二日在台灣高雄地方法院（下稱高雄地院）之供詞，原判決未說明有何
瑕疵，竟以係護上訴人之詞，而不予採信，其自由判斷之職權運用，顯不合論理法
則，原判決認定上訴人於車上曾毆打告訴人，僅就診斷證明書所載為依據，並未說明
如何認定之依據，自屬理由不備云云。惟查：原判決已明本件係據告訴人指訴綦詳
；證人謝俊華於高雄地院八十六年一月二十日調查時，證稱：八十三年五月十七日應
上訴人要求包車，自小港桂林至大林埔，告訴人上車前二人曾拉扯，車行途中二人有
發生爭吵，告訴人欲跳車，為上訴人阻止。上訴人供認該日告訴人見上訴人前來甚為
畏懼，車行途中曾擬跳車。且有安泰內外骨科專科醫院出具之洪玉珠診斷證明書一紙
附卷可稽。並說明告訴人看見上訴人前來既心生畏懼，於上車前與上訴人互相拉扯，
車行途中欲跳車，則應無自願與上訴人共乘計程車之理，足徵告訴人之指訴為真實，
為其認定上訴人牽連犯刑法第三百零二條第一項、第二百七十七條第一項所憑之證據
及理由。復對於上訴人所辯：係告訴人自願與其共乘計程車，未傷害告訴人云云，無
非諉卸之詞，為無足取，證人謝俊華於八十六年二月二十二日在高雄地院之證言，不
能為上訴人有利之認定，詳予指駁。是原審依其職權所為此項證據之取捨及事實之認
定，核無不合。又原判決認定上訴人於八十三年五月十七日至高雄市○○路二○九巷
七弄四七號三樓找告訴人理論，並於當日下午四、五時許，在高雄市○○區○○路遇
見告訴人，竟基於剝奪告訴人行動自由之犯意，強行將告訴人拉上計程車等情，係依
調查證據所得之心證，並非未詳查證據。且上訴人毆打告訴人，係依據告訴人之指訴
及安泰內外骨專科醫院出具之診斷證明書，此由原判決理由記載：「被告雖辯稱僅於
車內與洪女拉扯，並無毆打犯行云云，然依卷附診斷證明書所載，告訴人左臉、下唇
、左肘、手腕及上膊等多處受傷，顯非僅係拉扯所致，堪認告訴人之指訴合於事實，
殊足採信」（見理由一內），亦非未說明傷害所憑之證據及理由。上訴意旨未依卷內
資料具體指摘原判決究有如何不適用法則，或如何適用不當，即難認係適法之第三審
上訴理由。其上訴違背法律上之程式，應予駁回。
據上論結，應依刑事訴訟法第三百九十五條前段，判決如主文。
中      華      民      國    八十六    年      六      月    二十七    日
                              最高法院刑事第二庭
                                  審判長法官  施  文  仁
                                        法官  陳  炳  煌
                                        法官  張  淳  淙
                                        法官  洪  文  章
                                        法官  林  錦  芳
      右正本證明與原本無異
                                              書  記  官
中      華      民      國    八十六    年      七      月      二      日
